【裁判字號】    95,訴,375
【裁判日期】    950630
【裁判案由】    違反毒品危害防制條例
【裁判全文】
臺灣新竹地方法院刑事判決               95年度訴字第375號
公  訴  人  臺灣新竹地方法院檢察署檢察官
被      告  甲○○○○○○ ○.
                    現羈押於臺灣新竹看守所
指定辯護人  葉文博律師
上列被告因違反毒品危害防制條例案件，經檢察官提起公訴（95
年度偵字第1815號），本院判決如下：
    主  文
甲○○○○○○ ○○○○○○○○○連續販賣第二級毒品，處有期徒刑肆年，扣
案之第二級毒品安非他命共陸拾肆包（共毛重拾捌點公克）
及含安非他命殘渣的破裂玻璃球壹個（已無法析離化驗），均沒
收銷燬，吸食器貳組沒收；又連續轉讓第二級毒品，處有期徒刑
拾月。應執行有期徒刑肆年陸月，並於刑之執行完畢或赦免後，
驅逐出境，扣案之第二級毒品安非他命共陸拾肆包（共毛重拾
捌點公克）及含安非他命殘渣的破裂玻璃球壹個（已無法析離
化驗），均沒收銷燬，吸食器貳組沒收。
    事  實
一、緣甲○○○○○○  ○○○○○○○○○（泰國籍人，下稱其中文名：「彭平
    才」）為信華鑄造股份有限公司（下稱信華公司）合法申請
    聘僱、平日在位於新竹縣竹北市○○路○段九九號之工廠內
    工作，並居住在該工廠附設之宿舍內。彭平才在外結識同為
    泰國籍來台工作、已逃離雇主之非法成年外籍男性勞工「沙
    」（音譯）後，得知沙有第二級毒品安非他命之來源，即不
    定時向沙購買第二級毒品安非他命施用（其涉犯施用二級毒
    品部分，應另由檢察官聲請觀察、勒戒）。詎彭平才除自己
    施用安非他命外，竟基於概括之犯意，連續：
（一）先於與其同為信華公司所僱用之泰國籍外勞 PHA NU WA於
      民國九十四年六月初工作期滿、返回泰國前之某日，將其
      所購得之安非他命一包，在其上開宿舍內，無償轉讓予PH
      A NU WA供其施用一次；
（二）復承前轉讓安非他命之概括犯意，於九十五年三月二十日
      下午六時許，在其上開宿舍內，再將其所有之安非他命（
      供一次施用之量）無償提供予與其女友CHATSUK KETSARIN
      施用。
二、彭平才因認販賣安非他命有利可圖，遂另行起意以電話與沙
    聯絡後，於九十五年三月十七日晚上十時許，在新竹市火車
    站前，以總價新臺幣（下同）一萬六千元之價格，向沙販入
    業經沙先行分裝好、各約毛重０．三公克、可供一人施用二
    至三次量之安非他命共六十五小包及二大包安非他命（各毛
    重十二公克、七．六公克），並先行交付一萬三千元，言明
    回去試用後如品質無誤，將再給付尾款三千元。彭平才販入
    上開毒品安非他命後，即基於概括之犯意，連續：
（一）於同年月十八日，以一小包五百元之價格，販賣上開向沙
      所販入之安非他命一小包予KRITSA DADUAN GDUAN（下稱
      其中文名：古艾雯）得手。
（二）繼於同年月二十日下午五時許，古艾雯之泰國籍友人THON
      G AT PAWINA 因自古艾雯處聽聞施用安非他命後會變得很
      興奮，遂在彭平才之女友CHATSUK KETSARIN帶領下，與古
      艾雯一同至彭平才上開居住之宿舍找彭平才購買毒品，因
      彭平才尚未下班，三人遂先行在CHATSUK KETSARIN的指引
      下，進入被告的上開宿舍房間等候彭平才，待彭平才於同
      日下午五時許下班後，得知古艾雯與THONG AT PAWINA 要
      向其購買安非他命，遂拿出其向沙販入的安非他命數包，
      並先以彭平才所有之吸食器二組為工具，以將第二級毒品
      安非他命放在玻璃球內燒烤以吸取其產生的煙霧之方式，
      給THONG AT PAWINA 、古艾雯二人試用，四人並在場輪流
      施用安非他命（彭平才無償轉讓予女友CHATSU KKETSARIN
      部分，已如上述）。
    嗣於同日下午七時許，為警當場查獲，並於上開宿舍房間冰
    箱內扣得彭平才所有之第二級毒品安非他命二大包（毛重分
    別為十二公克、七．六公克）及六十小包（合計毛重十八公
    克）、另在THONG ATPAWINA身上搜出其向彭平才購買、尚未
    付款之第二級毒品安非他命一小包（毛重０．三公克）及在
    其所有之皮包中扣得被告所有之含安非他命殘渣的破裂玻璃
    球一個（已無法析離化驗）、於古艾雯所有的化粧袋內扣得
    其向彭平才購買、尚未付款之第二級毒品安非他命一小包（
    毛重０．四公克）及彭平才所有、供上開四人施用安非他命
    所用之吸食器二組（CHATSUK KETSARIN、 THONG AT PAWINA
    、古艾雯三人施用毒品部分，均經觀察、勒戒後，已經檢察
    官為不起訴處分確定），而得悉上情。
三、案經新竹縣警察局竹北分局報告臺灣新竹地方法院檢察署檢
    察官偵查起訴。
    理  由
一、認定事實所憑之證據及認定之理由：
    訊據被告彭平才，對於上開犯罪事實，除事實二（一）部分
    於本院最後審理時辯稱係向友人調貨而幫古艾雯拿一包價值
    五百元的安非他命而未收其錢外，餘均坦承不諱，
（一）就被告坦承轉讓毒品安非他命予同事PHA NU WA、女友CHA
      TSU KKETSARIN 及在九十五年三月二十日下午六時許販賣
      毒品安非他命予THONG AT PAWINA、古艾雯二人部分，有
      下列證據可佐：
    １．在被告所居住之上開信華公司宿舍冰箱內所起出、為被
        告所有共六十二包白色結晶體（計二大包、六十小包）
        ，經抽取其中一大包、四小包，以軍備局生產中心第二
        ０四廠製造之甲基安非他命毒品檢驗包測試，均呈陽性
        反應；再以傅立葉轉換式紅外線光譜議（ＦＴ─ＩＲ、
        型號Nicole t 380）定性分析測試，圖譜與HR Georgia
        State Froensic Drugs資料庫中甲基安非他命圖譜相符
        ，有新竹縣警察局於九十五年六月二十三日出具之竹縣
        警鑑字第０九五三００八五三八號函暨所附之測試陽性
        反應相片、圖譜等附於本院卷第六五至六八頁可憑，是
        以，上開在被告冰箱內所扣案之共六十二包（計二大包
        、六十小包）白色結晶體均應為第二級毒品安非他命無
        訛。
    ２．證人即與被告一同施用毒品之被告女友CHATSUK KETSAR
        IN業已於偵查中之證述（見偵查卷第五九至六十頁、九
        十五年三月二十二日訊問筆錄）及在本院另案觀察、勒
        戒訊問時之供述（本院卷第二十至二二頁）：證明被告
        確實有無償提供毒品安非他命給其女友CHATSUK KETSAR
        IN施用之事實。
    ３．證人即與被告一同施用毒品、同時被查獲之友人古艾雯
        於偵查中之證述（見偵查卷第二一至二三頁、九十五年
        三月二十一日警訊筆錄，第六四至六六頁、九十五年三
        月二十一日訊問筆錄）及在本院另案觀察、勒戒訊問時
        之供述（本院卷第二二至二五頁）：證明被告確實在警
        察查獲前正販賣毒品予證人古艾雯、 THONG AT PAWINA
        二人，只是尚未向其二人收錢即被警查獲，且為讓其二
        人放心，在警察來以前，被告正免費提供毒品安非他命
        給其與THONG AT P AWINA、CHATSUK KETSARIN三人試用
        之事實。
    ４．證人即與被告一同施用毒品、同時被查獲之友人THONG
        AT PAWINA於偵查中之證述（見偵查卷第十六至十九頁
        、九十五年三月二十一日警訊筆錄，第五四至五六頁、
        九十五年三月二十一日訊問筆錄）及在本院另案觀察、
        勒戒訊問時之供述（本院卷第二五至二九頁）：證明被
        告確實在警察查獲前正販賣毒品予證人古艾雯、 THONG
        AT PAWINA 二人，只是尚未向其二人收錢即被警查獲，
        且為讓其二人放心，在警察來以前，被告正免費提供毒
        品安非他命給其與古艾雯、CHATSUK KETSARIN三人試用
        之事實。
    ５．復有另扣案之被告所有的吸食器二組及在證人THONG AT
        PAWINA於警員到達後、在慌亂中放進其所有之皮包內之
        含安非他命殘渣的破裂玻璃球一個（已無法析離化驗）
        ，證明被告與證人三人確實在警員到達前正在以被告所
        有之工具施用被告提供之毒品安非他命之事實。
    ６．被告於警訊、檢察官偵查中及本院歷次訊問時之自白，
        輔以上開證人之證述及扣案之毒品、吸食器等物，適足
        以佐證被告自白之真實性。
（二）被告嗣後雖否認曾在九十五年三月十八日販賣毒品安非他
      命予古艾雯二人部分，並辯稱係向朋友臨時調貨而以相同
      價格未賺取分文而轉讓予古艾雯部分，惟：
    １．經查，被告在前一日即同年月十七晚間即已在新竹市火
        車站前，向沙取得共六十七包毒品之事實，已經本院審
        理時多次提示被告九十五年三月二十日被查獲當天是星
        期一，請被告仔細回想，而被告亦當庭已明確供稱：「
        我星期日不用上班，向沙買毒品是在查獲前幾天、上班
        日的晚上，不是十九日星期日那天，我是先向沙拿到貨
        ，古艾雯才找我買毒品的。」等語。再者，在九十五年
        三月十八日，證人古艾雯欲向被告購買毒品時，被告並
        非無貨可交，反而是剛在前一天向沙進了六十五小包欲
        供販賣的安非他命，被告已以大筆金錢購買毒品欲販賣
        ，現在買主又主動上門，被告豈有不提供自己的貨以賺
        取金錢的道理？被告稱向朋友調五百元、賣五百元之詞
        顯不合常理；況，被告在警訊、檢察官訊問時及本院初
        訊、準備程序時，對於三月十八日該次係以自己向沙拿
        到的貨直接以一小包五百元的價格販賣予古艾雯乙情從
        未曾改變供詞，且與證人古艾雯之證述相符，被告於審
        理時突然改口，益臻顯係臨訟杜撰之詞，不可採信。
    ２．按安非他命物稀價昂，政府懸為禁令嚴加取締，苟其無
        利可圖，衡情自無甘冒刑事訴追風險而從事買賣安非他
        命之理。從而，舉凡其有償交易，除有反證其確係另基
        於某種非圖利本意之關係外，通常尚難因無法查悉其販
        入價格作為是否高價賣出之比較，諉無營利之意思阻卻
        販賣犯行之追訴，阻卻販賣犯行之追訴（最高法院八十
        七年度台上字第三一六四號判決意旨參照）。況，本件
        被告彭平才乃隻身至臺灣工作之外籍勞工，賺錢為其遠
        離家鄉至臺灣工作的主要目的，其需先與沙約定見面時
        間，再先給付大筆金錢購入大批毒品，所需之往返車費
        、來回奔波時間及向公司會計先行借款等均有一定成本
        在；而被告其與證人古艾雯並非至親好友，自無無償轉
        讓予其施用之可能，被告所為顯屬有利可圖，而為販賣
        。
    綜上所述，被告之自白與事實相符。綜上所述，本件事證已
    臻明確，被告犯行洵堪認定，應予依法論科。
二、論罪與科刑：
（一）罪名─核被告彭平才就事實一部分，係犯毒品危害防制條
      例第八條第二項之轉讓第二級毒品罪，就事實二部分，係
      犯毒品危害防制條例第四條第二項之販賣第二級毒品罪；
      其持有毒品之低度行為，應分別為其轉讓、販賣毒品之高
      度行為所吸收，均不另論罪。公訴人原起訴被告之行為均
      係犯毒品危害防制條例第八條第二項之轉讓第二級毒品罪
      ，惟已先經公訴人當庭變更起訴法條為同條例第四條第二
      項之販賣第二級毒品罪；而上開事實二部分經本院調查後
      認係犯同條例第四條第二項之販賣第二級毒品罪，公訴人
      亦已再度就此部分變更起訴法條，應予敘明。
（二）連續犯─被告先後二次轉讓毒品與二次販賣毒品之犯行間
      ，均時間緊接、手法雷同，所犯均係基本犯罪構成要件相
      同之罪，顯均係基於概括之犯意反覆為之，均應依刑法第
      五十六條連續犯之規定論以一連續轉讓第二級毒品罪與一
      連續販賣第二級毒品罪，並均依法加重其刑。
（三）罪數關係─被告所犯上開連續轉讓第二級毒品罪與連續販
      賣第二級毒品罪二罪間，犯意各別，行為互異，罪名不同
      ，應予分論併罰。
（四）刑法第五十九條酌減─被告因一時貪慾而起意販賣毒品而
      罹刑章，惟其真正販賣毒品後尚未收款即被查獲，情輕法
      重，堪予憫恕，認其販賣二級毒品部分，雖科以法定最低
      度之刑，猶嫌過重，爰依刑法第五十九條之規定，減輕其
      刑，因其同時有加重暨減輕事由，爰先加而後減之。
（五）科刑─爰審酌被告因貪財而犯罪之動機、目的、手段，犯
      罪時所受之刺激及其品行、生活狀況、智識程度、犯罪所
      生之損害與犯罪後之態度等一切情狀，分別量處如主文所
      示之刑，並定其應執行刑，以資警惕。
（六）驅逐出境─被告為泰國籍人士，有年籍資料在卷可憑，其
      利用在臺灣工作之機會而犯本案並因此受有期徒刑以上刑
      之宣告，應依刑法第九十五條之規定，於其刑之執行完畢
      或赦免後，驅逐出境。
（七）沒收─扣案之毒品共六十四包（共毛重三十八．三公克）
      及含安非他命殘渣的破裂玻璃球一個，均係違禁物，不問
      屬於犯人與否，均應依毒品危害防制條例第十八條第一項
      前段之規定宣告沒收銷燬；至於另扣案之吸食器二組，均
      係被告所有，且為供被告讓證人試用毒品以決定要不要購
      買之工具，均應依刑法第三十八條第一項第二款之規定宣
      告沒收。
三、適用之法條：
（一）刑事訴訟法第二百九十九條第一項前段。
（二）毒品危害防制條例第四條第二項、第八條第二項、第十八
      條第一項前段，刑法第十一條、第五十六條、第五十一條
      第五款、第五十九條、第三十八條第一項第二款、第九十
      五條，判決如主文。
本案經檢察官傅伊君到庭執行職務。
中    華    民    國    95    年    6     月    30    日
              刑事第六庭  審判長法  官   遲中慧
                                法  官   林昌義
                                法  官   魏瑞紅
以上正本證明與原本無異。
如不服本判決，應於判決送達後10日內向本院提出上訴狀 (應附
繕本 )，上訴於臺灣高等法院。
中    華    民    國    95    年    6     月    30    日
                                書記官   柯雅菱
附錄本案論罪科刑法條全文：
毒品危害防制條例第四條第二項
製造、運輸、販賣第二級毒品者，處無期徒刑或七年以上有期徒
刑，得併科新臺幣七百萬元以下罰金。
毒品危害防制條例第八條第二項
轉讓第二級毒品者，處六月以上五年以下有期徒刑，得併科新臺
幣七十萬元以下罰金。


司法院資訊處製作；財團法人民間司法改革基金會備份。
